臺灣板橋地方法院刑事判決　　　　　　　94年度易字第1064號
公　訴　人　臺灣板橋地方法院檢察署檢察官
被　　　告　甲○○
上列被告因妨害自由案件，經檢察官提起公訴（94年度偵字第10
094 號），本院判決如下：
    主  文
甲○○以加害生命、身體之事，恐嚇他人致生危害於安全，處拘
役肆拾日，如易科罰金，以參佰元折算壹日。
    事  實
一、甲○○因與曾汎煜（起訴書誤載為曾汎昱，茲更正之）於民
    國94年5 月間某日，在臺北縣中和市四號公園溜狗時，雙方
    所飼養的狗互咬而生糾紛，雙方本約於同年月24日晚間至派
    出所調解該糾紛，甲○○因故未到，曾汎煜始偕同其妻廖珮
    如（起訴書誤載為乙○○，茲更正之）先行離去，甲○○隨
    後趕至而未遇，卻於翌日即同年月25日凌晨2 時30分許，尾
    隨曾汎煜夫婦至渠等位於臺北縣中和市○○路122 號7 樓住
    處樓下之騎樓前，竟基於侮辱之犯意，於不特定人得共聞共
    見之情狀下，公然對廖珮如及曾汎煜以台語辱罵稱：「臭俗
    仔！」、「幹你娘！」、「幹！」等語，以侮辱廖珮如及曾
    汎煜（對曾汎煜公然侮辱部分，未據告訴），又基於恐嚇危
    害安全之犯意，於上揭時、地，對廖珮如及曾汎煜恫嚇稱：
    你家就住在這裡，給我試看看，就保佑你家不要出事等語，
    致渠等心生畏懼，嗣經廖珮如報警處理，始查知上情。
二、案經廖珮如訴由臺北縣警察局中和分局報請臺灣板橋地方法
    院檢察署檢察官偵查起訴。
    理  由
一、訊據被告甲○○固坦承於前揭時間、地點，與告訴人廖珮如
    之先生曾汎煜發生爭吵，且有說「臭俗仔！」一詞之事實，
    惟矢口否認有何侮辱及恐嚇之犯行，並辯稱：我雖然有講「
    臭俗仔！」，但那是形容詞；且我沒有講恐嚇的話，我只是
    跟曾汎煜爭吵，因曾汎煜問我想怎樣，我說不想怎樣，二人
    就這樣一直爭吵，但當時告訴人廖珮如並未在場，我沒有跟
    她說到話等語置辯。惟查，被告於前揭時間、地點，對告訴
    人廖珮如及曾汎煜公然侮辱及恐嚇之事實，業據被告供承：
    伊有說「臭俗仔！」等語明確，並有證人即告訴人廖珮如於
    警詢、偵訊及本院審理時到庭具結均證述：雙方因狗打架糾
    紛調解，於94年5 月25日凌晨2 時30分許，我返家時，被告
    在我家樓下對我家人出言恐嚇，使我害怕發抖不敢回家，他
    對我及我先生（即曾汎煜）以閩南語說：「你有本事都不擔
    心就上去睡覺！」、「有本事就過來沒有關係，臭俗仔！」
    、「幹！你家就住這裡，你給我試試看。」，使我心生畏懼
    ；我先生、家人及對面攤販有聽到被告大聲咆哮的聲音；我
    事後到麵攤找老闆娘做證，她說她不方便出庭，剛好證人丙
    ○○在場，他說案發時他在場，我就請他出庭作證；案發時
    被告對我們說：「臭俗仔」、「幹」、「你家住這裡，你就
    保證你家不要出事」，當時我和曾汎煜在一起，被告並沒有
    指明罵誰，我站在曾汎煜後面，因為我很害怕，我就上樓報
    警，下樓後我還是躲在曾汎煜後面，後來警車就到場，警察
    請我跟曾汎煜先到派出所，被告跟警察還在現場；被告罵我
    們時，距離我們約2 、3 公尺；122 巷口係十字路口，麵攤
    剛好在我們的斜對角；當時我先生沒有回嘴，我很害怕，我
    先生叫我打110 報警等語（詳見偵查卷第8 、22、23頁及本
    院94年11月15日審理筆錄第7 、8 頁）明確，核與證人丙○
    ○於偵訊及本院審理時到庭具結均證述：94年5 月25日凌晨
    2 時30分許，我在案發現場的麵攤吃麵，聽到被告罵三字經
    、臭俗仔、幹，且說你比我家的狗還不如、你跟你家的狗一
    樣沒有用、要賠錢，你住這邊，就保證你家不要出事，直到
    警察來，他才沒有罵；當時被告及廖珮如在麵攤對面的騎樓
    下，被告大吼大叫的罵廖珮如及曾汎煜，不知道他們是否有
    對罵，只聽到被告的聲音很大聲，應該是在罵他們二人；我
    是因為被告罵幹你娘很大聲才知道；我只看到被告的背影，
    曾汎煜在前面，廖珮如站在曾汎煜後面，我沒有注意廖珮如
    是否與曾汎煜一直都在一起，他們大概都在騎樓這個區域；
    後來警察來到現場，曾汎煜他們騎摩托車離開，被告跟警察
    還在現場等語（詳見偵查卷第26頁及本院上開審理筆錄第3
    至6 頁），以及證人曾汎煜於偵訊及本院審理時到庭具結均
    證述：案發當天我們從派出所回家時，我太太（即廖珮如）
    發現被告一直對她笑，我才發現他是因為狗與我們發生糾紛
    的人，我太太就跑，被告就說不要跑，並開口罵「臭俗仔」
    、「幹」；我太太報警後，被告就說要不然你們就上去睡覺
    ，看你們家會不會怎樣，當時我們蠻害怕的，我太太躲在我
    後面，我請她先進去，但她還是在門口看著，被告還是一直
    罵，我太太因為害怕，又出來拉著我，我把我太太抱住，因
    為她一直發抖、很害怕；被告罵的時候，我沒有回罵，我說
    有事情大家好好討論，小事情不必要這樣等語（詳見偵查卷
    第26頁、本院上開審理筆錄第10、11頁）之情節相符，且衡
    諸證人丙○○於案發前均不認識被告及被害人，與渠等應無
    仇隙怨懟或利害關係，顯係客觀中立之第三者，就其所見聞
    之事實證述，應無虛詞陷構被告之理，且其前揭證述亦核與
    被害人廖珮如及曾汎煜上開指訴之情節大致相合，是證人丙
    ○○、廖珮如及曾汎煜前揭證述，堪以採信；況「臭俗仔！
    」、「幹！」及「幹你娘！」一詞，本有貶抑及侮辱他人之
    涵義，則被告在上開不特定人得以共聞共見之下，對被害人
    稱上開話語，顯有公然侮辱之犯意；又被害人廖珮如於案發
    時，與曾汎煜站在一起，為被告所知悉，則被告上開辱罵及
    恐嚇等語，被害人廖珮如當然得以聽聞知悉，致渠心生畏懼
    ，則被告辯稱：當時廖珮如並未在現場，伊沒有與被害人廖
    珮如交談，且沒有說三字經云云，係屬事後卸責之詞，不足
    採信。綜上，本件事證明確，被告犯行堪以認定，應予依法
    論科。
二、核被告所為，係犯刑法第309 條第1 項之公然侮辱罪及同法
    第305 條之恐嚇危害安全罪。被告一恐嚇犯行，同時侵害被
    害人廖珮如及曾汎煜二人，係一行為觸犯數罪名，為想像競
    合犯，應依刑法第55條前段之規定，從一重處斷。又被告上
    開二犯行，有方法結果之牽連關係，應依刑法第55條後段之
    規定，從一重之恐嚇危害安全罪處斷。又檢察官雖僅就被告
    恐嚇被害人廖珮如之犯行提起公訴，然檢察官就犯罪事實一
    部起訴者，其效力及於全部，則檢察官雖未就被告恐嚇被害
    人曾汎煜部分起訴，因該部分與前揭起訴部分，有想像競合
    犯之裁判上一罪關係，已如前述，本院自應併予審理，附此
    敘明。爰審酌被告僅因細故與被害人發生口角，竟口出穢言
    及恐嚇之言語，且迄今尚未賠償被害人所生之損害，且犯後
    否認犯行，毫無悔意，惟其素行良好，且犯罪之目的、方法
    及手段尚屬輕微等一切情狀，量處如主文所示之刑，並諭知
    易科罰金之折算標準，以示懲儆。
據上論斷，應依刑事訴訟法第299 條第1 項前段，刑法第305 條
、第309 條第1 項、第55條、第41條第1 項前段，罰金罰鍰提高
標準條例第1 條前段、第2 條，判決如主文。
本案經檢察官朱學瑛到庭執行職務。
中　　華　　民　　國　　94　　年　　11　　月　　29　　日
                  刑事第十四庭  審判長法　官　黎錦福
                                      法  官  曾正耀
                                      法  官  饒金鳳
以上正本證明與原本無異。
如不服本判決應於送達後10日內向本院提出上訴狀。
                                      書記官　王春森
中　　華　　民　　國　　94　　年　　11　　月　　29　　日
附錄本案論罪科刑法條全文：
刑法第305條：
以加害生命、身體、自由、名譽、財產之事，恐嚇他人致生危害
於安全者，處2年以下有期徒刑、拘役或3百元以下罰金。
刑法第309條第1項：
公然侮辱人者，處拘役或300元以下罰金。
